【裁判字號】    97,訴,2820
【裁判日期】    980227
【裁判案由】    給付貨款
【裁判全文】
臺灣板橋地方法院民事判決              97年度訴字第2820號
原      告  一興企業股份有限公司
法定代理人  丙○
被      告  乙○○
兼訴訟代理
人          甲○○
上列當事人間請求給付貨款事件，經本院於民國98年2 月16日言
詞辯論終結，判決如下：
    主  文
被告應連帶給付原告新臺幣貳佰柒拾肆萬壹仟壹佰貳拾肆元，及
自民國九十八年一月二日起至清償日止，按年息百分之五計算之
利息。
訴訟費用由被告連帶負擔。
本判決第一項於原告以新臺幣玖拾壹萬仟柒佰零捌元供擔保後
，得假執行。
    事實及理由
一、程序方面：按訴狀送達後，原告不得將原訴變更或追加他訴
    ，但擴張或減縮應受判決事項之聲明者，不在此限，民事訴
    訟法第255 條第1 項第3 款定有明文。本件原告起訴時，原
    係聲明請求被告應連帶給付原告新臺幣（下同）2,941,124
    元，及自起訴狀繕本送達之翌日至清償日止按年息5%計算之
    利息。嗣於98年2 月16日言詞辯論期日時，當庭減縮聲明為
    被告應連帶給付原告2,741,124 元及自起訴狀繕本送達之翌
    日至清償日止按年息5%計算之利息。核屬減縮應受判決事項
    之聲明，依上說明，並不在禁止之列，自應准許。
二、原告起訴主張：被告2 人為夫妻，合夥開設義進彈簧行，而
    向原告訂購數批彈簧床等貨品，原告已如數交付完畢，然被
    告為支付96年11月份應付貨款，所交付均以被告甲○○為發
    票人、發票日期皆為97年2 月29日，面額均為383,500 元之
    支票2 紙，及為支付97年12月份應付貨款，所交付均以被告
    甲○○為發票人、發票日期皆為97年3 月31日，面額均為37
    0,500 元之支票2 紙，屆期提示，皆因存款不足遭退票；連
    同97年1 、2 月份之應付貨款部份，被告目前尚積欠原告貨
    款計2,741,124 元未清償，迭經原告催討，被告均置之不理
    ，為此提起本訴，請求被告連帶給付貨款，併為聲明：(一)被
    告應連帶給付原告2,741,124 元，及自起訴狀繕本送達翌日
    起至清償日止，按年息5%計算之利息。(二)原告願供擔保請准
    宣告假執行。
三、被告則以：被告對原告主張積欠之貨款金額不爭執，因被告
    生意失敗，所以沒有錢可以給付等語資為抗辯，併為答辯聲
    明：原告之訴及假執行之聲請均駁回。
四、原告主張之事實，業據提出支票及退票理由單影本各4 份、
    送貨通知單影本45份為證，被告對原告之主張亦不爭執（見
    本卷第39頁），僅以無力清償為辯，是堪認原告主張之事實
    為真實。
五、從而，原告依買賣之法律關係，請求被告連帶給付貨款2,74
    1,124 元，及自起訴狀繕本送達翌日即98年1 月2 日起至清
    償日止，按年息5%計算之利息，為有理由，應予准許。又原
    告陳明願供擔保，聲請宣告假執行，核無不合，爰酌定相當
    擔保金額准許之。
六、結論：本件原告之訴為有理由，依民事訴訟法第85條第2 項
    、第390 條，判決如主文。
中    華    民    國    98    年    2     月    27    日
                  民事第一庭    法  官  黃信樺
以上正本係照原本作成
如對本判決上訴，須於判決送達後20日內向本院提出上訴狀
中    華    民    國    98    年    2     月    27    日
                                書記官  李佳靜


司法院資訊處製作；財團法人民間司法改革基金會備份。
